臺灣臺中地方法院刑事判決　　　　　　　　　　　　九十四年度易緝字第一二號
　　公　訴　人　臺灣臺中地方法院檢察署檢察官
　　被　　　告　乙○○
右列被告因加重竊盜案件，經檢察官提起公訴（九十三年度速偵字第五二五號）及移
理後，本院判決如左：
    主  文
乙○○連續於夜間侵入住宅竊盜，累犯，處有期徒刑壹年伍月。扣案之螺絲起子及手
電筒各壹支，均沒收。
    犯  罪  事  實
一、乙○○前曾於民國九十年間因竊盜案件，經臺灣彰化地方法院於九十一年五月二
    十四日以九十一年度訴字第四三七號判處有期徒刑一年，並經臺灣高等法院臺中
    分院於九十一年九月五日以九十一年度上訴字第一Ｏ八三號撤銷原判決，判決處
    有期徒刑八月確定，而於九十二年六月二十三日縮刑期滿執行完畢。詎仍不知悔
    改，復基於意圖為自己不法所有之概括犯意，先於九十三年四月二十五日中午十
    二時許，侵入陳明哲位在臺中縣大里市○○路二三二巷十六號之住處（侵入住宅
    部分未據告訴），竊取陳明哲所有之皮包二只【內有現金新臺幣（下同）八千元
    （起訴書誤載為三千五百元，已發還陳明哲）、郵局提款卡二張、大里市農會金
    融卡一張及掛號證一張（均已發還陳明哲）及美金一百五十元】等財物。又乙○○續承上開同一之概括犯意，於同年月二十六日下午八時許之夜間，侵入丙○○
    位在臺中市○區○○街二五二號之住處，竊取丙○○所有之現金三萬四千元、鑽
    戒三只、金項鍊一條、金戒指一只及提款卡二張（均已發還丙○○）及人民幣二
    千一百七十三元等財物，得手後正欲離去之際，適為鄰居林達梓發現而報警查獲
    ，繼之於同年月二十六日下午十時四十分許，員警依乙○○之供述，至乙○○位
    在臺中市○區○○路二段一八三巷二三號五樓之住處，扣得乙○○所竊得陳明哲
    所有之現金八千元、郵局提款卡二張、大里市農會金融卡一張及掛號證一張，始
    循線獲悉上情。又乙○○再承前同一之概括犯意，於九十四年二月五日下午五時
    十五分許，持其所有、客觀上可為兇器使用之螺絲起子一支，侵入甲○○位在臺
    中縣大里市○○○路二四三號之住宅著手行竊，嗣因未發現任何財物而欲離去，
    惟適為甲○○發現並報警查獲，始致未遂，其後並在乙○○身上扣得乙○○所有
    ，供竊盜所用之螺絲起子及手電筒各一支，及乙○○所有之黑色絲質手套一雙。
二、案經丙○○訴由臺中市警察局第二分局報請臺灣臺中地方法院檢察署檢察官偵查
    起訴及臺中縣警察局霧峰分局報請臺灣臺中地方法院檢察署檢察官移送併案審理
    。
    理  由
一、訊據被告乙○○對於右揭事實坦承不諱，核與被害人陳明哲、丙○○及甲○○於
    警詢時及證人林達梓於警詢時所為證述之情節均相符，並有現場圖、證物認領保
    管單二紙及照片存卷足佐，且有螺絲起子及手電筒各一支扣案足稽，足見被告之
    上開自白，核與事實相符。本案事證明確，被告之犯行，堪予認定。
二、按刑法第三百二十一條第一項第三款之攜帶兇器竊盜罪，係以行為人攜帶兇器為
    其加重條件，此所謂兇器，其種類並無限制，凡客觀上足以對人之生命、身體、
    安全構成威脅，具有危險性之兇器為已足，並不以攜帶之初有行兇之意圖為必要
    （最高法院七十九年台上字第五二五三號判例參照）。查被告持以竊取甲○○所
    有財物時所用之螺絲起子一支，係鐵製材質，質地堅硬、銳利，可持之傷害人之
    身體、生命，而對人的安全構成威脅，為公眾所周知之事實，堪認係刑法第三百
    二十一條第一項第三款所稱之兇器。被告雖已著手欲竊取甲○○所有之財物，然
    未竊得任何財物，其犯罪尚屬未遂。核被告就竊取陳明哲所有前揭財物之所為，
    係犯刑法第三百二十條第一項之普通竊盜罪；又被告就竊取丙○○所有前揭財物
    之所為，則係犯同法第三百二十一條第一項第一款之夜間侵入住宅竊盜罪；另被
    告就竊取甲○○所有財物之所為，則係犯同法第三百二十一條第二項、第一項第
    三款之攜帶兇器竊盜未遂罪。被告所為前揭三次竊盜犯行，時間緊接，犯罪構成
    要件相同，顯係基於概括犯意反覆為之，為連續犯，應依刑法第五十六條之規定
    ，論以其中情節較重即竊取丙○○所有財物部分之於夜間侵入住宅竊盜罪，並依
    法加重其刑。至檢察官移送併案審理（九十四年度偵字第三三五一號）即被告侵
    入甲○○住處行竊部分，固未據公訴人起訴，惟此部分之犯罪事實與已起訴經論
    罪之部分，既具有連續犯之裁判上一罪關係，為起訴效力所及，本院自應併予審
    理，附此敘明。被告前曾因竊盜案件，經臺灣彰化地方法院於九十一年五月二十
    四日以九十一年度訴字第四三七號判處有期徒刑一年，並經臺灣高等法院臺中分
    院於九十一年九月五日以九十一年度上訴字第一Ｏ八三號撤銷原判決，判決處有
    期徒刑八月確定，而於九十二年六月二十三日縮刑期滿執行完畢，此有臺灣高等
    法院被告全國前案紀錄表及臺灣臺中地方法院檢察署刑案資料查註紀錄表存卷可
    稽，其於受有期徒刑執行完畢後，五年以內再犯本件有期徒刑以上之罪，為累犯
    ，應依刑法第四十七條之規定，遞加重其刑。爰審酌被告正值青年時期，不思勤
    奮工作，以賺取應得之報酬，竟以不勞而獲之手段多次行竊，其犯罪之手段、情
    節、所竊取財物價值不斐，犯罪後坦承犯行，態度尚稱良好等一切情狀，量處如
    主文所示之刑。扣案之螺絲起子及手電筒各一支，係被告所有，且供其行竊所用
    之物，業據被告於警詢及本院審理時供承在卷，均應依刑法第三十八條第一項第
    二款之規定宣告沒收。至扣案之黑色絲質手套一雙，固為被告所有，業據被告供
    承在卷，惟被告既否認係供前揭竊盜時所用之物，而本院亦查無其他積極證據足
    認前揭物品確係供竊盜所用，是不另為沒收之諭知，併此敘明。
據上論斷，應依刑事訴訟法第二百七十三條之一第一項、第二百九十九條第一項前段
，刑法第五十六條、第三百二十一條第一項第一款、第四十七條、第三十八條第一項
第二款，判決如主文。
中      華       民       國    九十四    年      三      月    十八    日
                                臺灣臺中地方法院刑事第一庭
                                        法  官  許  惠  瑜
右正本證明與原本無異。
如不服本判決，應於判決送達後十日內向本院提出上訴狀（須附繕本），上訴於臺灣
高等法院臺中分院。
                                        書記官
中      華       民       國    九十四    年      三      月    十八    日
附錄法條：
刑法第三百二十一條
犯竊盜罪而有左列情形之一者，處六月以上、五年以下有期徒刑：
一  於夜間侵入住宅或有人居住之建築物、船艦或隱匿其內而犯之者。
二  毀越門扇、牆垣或其他安全設備而犯之者。
三  攜帶兇器而犯之者。
四  結夥三人以上而犯之者。
五  乘火災、水災或其他災害之際而犯之者。
六  在車站或埠頭而犯之者。
前項之未遂犯罰之。
